臺灣屏東地方法院刑事判決　　　　　　　 94年度訴字第568號
公　訴　人　臺灣屏東地方法院檢察署檢察官
被　　　告　甲○○
指定辯護人　本院公設辯護人　乙○○
上列被告因違反槍砲彈藥刀械管制條例案件，經檢察官聲請簡易
判決處刑（94年度偵字第1142號），本院認不得以簡易判決處刑
，改依通常程序審理，判決如下：
    主  文
甲○○未經許可，持有空氣槍，處有期徒刑貳年，併科罰金新台
幣伍萬元，罰金如易服勞役，以銀元佰元即新台幣玖佰元折算
壹日。緩刑伍年。扣案之空氣長槍壹枝（槍枝管制編號：高鑑00
00000000，含小型二氧化碳高壓氣體鋼瓶伍瓶、鋼珠壹盒，計有
鋼珠陸佰壹拾顆）沒收。
    事　實
一、甲○○明知屏東市○○路「瑞光夜市場」內，不詳姓名、年
    籍之成年男子所販售之空氣長槍，經填裝可供發射之鋼珠後
    ，以二氧化碳高壓氣體為發射動力，所發射之鋼珠足以穿入
    人體皮肉層，具有殺傷力，非經主管機關許可不得持有，竟
    基於持有之犯意，於民國94年2 月23日20時許，在上開「瑞
    光夜市場」內，以新台幣（下同）17000 元之代價，向該不
    詳姓名、年籍之成年男子購買以銜接小型二氧化碳高壓鋼瓶
    內氣體為發射動力，可發直徑約6 ｍｍ鋼珠，具有殺傷力之
    空氣長槍1 支（槍枝管制編號：高鑑0000000000號）、小型
    二氧化碳高壓氣體鋼瓶5 瓶，再至屏東夜市某五金行購買直
    徑６ｍｍ鋼珠1 瓶（計有鋼珠610 顆）後，未經許可而無故
    持有具殺傷力之空氣長槍，並將之藏放在其位於屏東縣三地
    門鄉安坡村高山巷18號住處，以供其打獵之用。嗣甲○○於
    同年2 月25日上午8 時許，持上開空氣長槍在屏東縣鹽埔鄉
    及里港一帶射擊斑鳩，嗣遭附近民眾檢舉，而為警於同日上
    午9 時許在屏東縣里港載興村新民路上查獲，並扣得上開空
    氣長槍（槍枝管制編號：高鑑0000000000號）、小型二氧化
    碳高壓氣體鋼瓶5 瓶、直徑6 ｍｍ鋼珠1 瓶（計有鋼珠610
    顆）。
二、案經屏東縣警察局里港分局報請臺灣屏東地方法院檢察署檢
    察官偵查起訴。
    理　由
一、上開事實，業據被告甲○○於警詢、偵查中及本院審理時坦
    承不諱，並有卷附查獲照片四幀及扣案之空氣長槍1 支（槍
    枝管制編號：高鑑0000000000號）、小型二氧化碳高壓氣體
    鋼瓶5 瓶、直徑6 ｍｍ鋼珠1 瓶（計有鋼珠610 顆）可證。
    又扣案槍枝係空氣槍，以銜接小型二氧化碳高壓鋼瓶內氣體
    為發射動力，可發射直徑約6 ｍｍ之彈丸，經實際裝填直徑
    約6 ｍｍ之鋼珠，並以全新小型二氣化碳鋼瓶內氣體為發射
    動力試射3 顆，第1 顆、第2 顆測速結果均為每秒14公5 公
    尺，彈丸動能為9.25焦耳、單位面積動能為每平方分32 .72
    焦耳、第三顆測速結果每秒144 公尺、彈丸動能為9.12焦耳
    、單位面積動能為每平方公分32.27 焦耳；送驗鋼珠認係市
    售小鋼珠，直徑約6 ｍｍ、每顆重約0.88公克，有該局94年
    4 月4 日高縣警刑鑑字第0940079563號槍彈鑑定書1 紙在卷
    可佐，此為鑑定機關本於專業知識及以精密儀器測試後所得
    之結論，自可憑信。而「殺傷力」之相關標準，經內政部警
    政署刑事警察局對活豬作射擊測試結果，認彈丸單位面積動
    能達每平方公分24焦耳，則足以穿入豬隻皮肉層；依日本科
    學警察研究所之研究結果，認彈丸單位面積動能達每平方公
    分20焦耳，則足以穿入人體皮肉層。本件扣案槍枝之彈丸單
    位面積動能測試值達每平方公分32.72 及32.27 焦耳，顯具
    有殺傷力無訛。從而，本件事證明確，被告犯行堪予認定。
二、核被告所為，係犯槍砲彈藥刀械管制條例第8 條第4 項之未
    經許可持有空氣槍罪。聲請意旨雖認被告所為，係犯同條例
    第11條第4 項之未經許可持有其他可發射子彈具有殺傷力槍
    枝之規定。惟查，本件扣案之空氣長槍未有改造、土造之情
    形，應屬槍砲彈藥刀械管制條例第8 條第1 項所稱之「空氣
    槍」，有內政部93年4 月15日內授警字第0930075572號函在
    卷可證，且槍砲彈藥刀械管制條例業於94年1 月26日修正公
    布，並將原條例第11條第4 項規定刪除，而與修正前第8 條
    第1 項所列之槍枝，合併於修正後之第8 條第4 項中予以規
    定，是聲請意旨所載應適用之法條，顯係誤引修正前之條文
    ，惟業經蒞庭檢察官當庭更正，本院自應予審究。又違反槍
    砲彈藥刀械管制條例第8 條第4 項之未經許可持有空氣槍罪
    ，其法定刑為3 年以上10以下有期徒刑，併科700 萬元以下
    罰金，刑責至重。惟被告係領有輕度殘障手冊之人，家境不
    佳，且其持有空氣槍係為獵食之用，動機尚屬單純（此有中
    華民國身心障礙手冊、查獲照片在卷可佐），本院因認宣告
    法定最低之刑猶嫌過重，其犯罪之情狀，堪以憫恕，應依刑
    法第59條之規定，減輕其刑。爰審酌被告無任何前科之素行
    、智識程度不高、生活狀況非佳、持有空氣槍供打獵用之犯
    罪動機與目的、持有槍枝之期間尚屬短暫及犯罪後坦承犯行
    ，態度尚稱良好等一切情狀，量處如主文所示之刑，罰金刑
    部分並諭知易服勞役之折算標準。扣案之空氣槍1 枝（槍枝
    管制編號：高鑑0000000000，含小型二氧化碳高壓氣體鋼瓶
    5 瓶、鋼珠1 盒，計有鋼珠610 顆）係違禁物，應依刑法第
    38條第1 項第1 款之規定，宣告沒收。末查，被告未曾受有
    期徒刑以上刑之宣告，有臺灣高等法院被告全國前案紀錄表
    、臺灣屏東地方法院檢察署刑案資料查註紀錄表各1 份在卷
    可佐，其經此次偵、審程序及刑之宣告，應知所警惕，而無
    再犯之虞，本院認上開有期徒刑及罰金刑之宣告，以暫不執
    行為適當，併諭知緩刑5 年，以啟自新。
據上論斷，應依刑事訴訟法第452 條、第299 條第1 項前段，槍
砲彈藥刀械管制條例第8 條第4 項，刑法第11條前段、第59條、
第42條第2 項、第38條第1 項第1 款、第74條第1 款，罰金罰鍰
提高標準條例第2 條，現行法規所定貨幣單位折算新臺幣條例第
2 條，逕以簡易判決如主文。
中　　華　　民　　國　　94　　年　　8 　　月　　10　　日
                  刑事第二庭  審判長法  官    黃國永
                                    法  官    余德正
                                    法  官    蘇碧珠
右正本證明與原本無異。
如不服本判決，得於判決書送達之翌日起十日內，以書狀敘述理
由，向本庭提出上訴。
                                    書記官    賀燕花
中　　華　　民　　國　　94　　年　　8 　　月　　10　　日
附錄本判決論罪科刑法條
槍砲彈藥刀械管制條例第8條：
未經許可，製造、販賣或運輸鋼筆槍、瓦斯槍、麻醉槍、獵槍、
空氣槍或第4 條第1 項第1 款所定其他可發射金屬或子彈具有殺
傷力之各式槍砲者，處無期徒刑或5 年以上有期徒刑，併科新臺
幣1 千萬元以下罰金。
未經許可，轉讓、出租或出借前項所列槍枝者，處 5 年以上有期
徒刑，併科新臺幣 1 千萬元以下罰金。
意圖供自己或他人犯罪之用，而犯前二項之罪者，處無期徒刑或
 7 年以上有期徒刑，併科新臺幣 1 千萬元以下罰金。
未經許可，持有、寄藏或意圖販賣而陳列第 1 項所列槍枝者，處
 3 年以上10年以下有期徒刑，併科新臺幣700 萬元以下罰金。
第 1 項至第 3 項之未遂犯罰之。
